臺灣臺北地方法院刑事判決　　　　　　 94年度交易字第323號
公　訴　人　臺灣臺北地方法院檢察署檢察官
被　　　告　乙○○
　　　　　　　　　　　1樓
上列被告因過失傷害案件，經檢察官提起公訴（94年度偵字第84
87號），本院判決如下：
    主  文
乙○○因過失傷害人，處拘役伍拾日，如易科罰金，以佰元折
算壹日。
    事  實
一、乙○○於民國93年10月20日上午6時40分 (起訴書誤載為晚
    間6時40分)，駕駛車號DD-6858號自用小客車，沿臺北市○
    ○○路由北往南行駛 (起訴書誤載為建國北路)，途經臺北
    市○○○路與市○○道○○路口時 (起訴書誤載為建國北路
    )，理應注意汽車行駛至交叉路口，其行進、轉彎，應注意
    燈光號誌或交通警察之指示，而依當時情形，又無不能注意
    之情事；詎乙○○竟貿然闖越紅燈行駛，致與當時未注意車
    前狀況，而依當時情形，又無不能注意情事，騎乘車號AZO-
    096號重機車，沿市○○道由西向東方向行駛之甲○○發生
    碰撞，致甲○○受有全身多處肌肉挫傷之傷害。嗣經乙○○
    於有偵查權限機關尚未發覺前即向臺北市政府警察局大安分
    局自首而表明願意接受裁判之意，始悉上情。
二、案經甲○○訴由臺北市政府警察局大安分局報請臺灣臺北地
    方法院檢察署檢察官偵查起訴。
    理  由
一、本件被告乙○○對於檢察官所提證據之證據能力並不爭執，
    首開敘明。
二、訊據被告乙○○雖坦認有與告訴人甲○○在前開時、地發生
    碰撞之事實，但否認有闖紅燈之行為，辯稱: 當時伊穿越交
    叉路口時是綠燈云云。
三、認定被告有罪之證據:
    (一)供述證據方面:
      1.目擊證人蔡玉光在偵查時之證述: 我看到撞擊的時候，
        小客車的方向是紅燈，而且懷生國宅B棟的一位老先生
        告訴我說「又是闖紅燈」，因為那邊常常有汽車闖紅燈
        等語 (見偵卷第62頁)，由證人蔡玉光之證言，足資認
        定被告確有不遵守號誌行駛之事實。
      2.告訴人甲○○之指訴，足資認定被告與告訴人在前開時
        、地發生碰撞之事實。
    (二)非供述證據方面:
      1.臺北市車輛行車事故委員會鑑定意見書，其鑑定意見為
        : 「參照雙方當事人警方談話紀錄，蔡君稱其於市○○
        道○○路口綠燈起步，蕭君稱肇事前其於該路口綠燈起
        步。經查證，市○○道○○路口與市○○道建國南路路
        口，號誌確係同步連鎖，兩路口相距約170公尺，若蔡
        君所言屬實其以時速40公里速度起駛後約17秒即行至肇
        事處，該路口號誌時相應未轉換。雙方筆錄說詞顯有矛
        盾之處。因現有跡證，無法證實，雙方當事人何人違反
        號誌管制，是以研判，雙方涉嫌違反號誌管制同為肇事
        原因。蔡君補充資料說明當時有目擊證人願意做證，然
        警方並無肇事現場有相關人證之記載，故本會在無法查
        證情況下，實無法遽以採信，併此敘明」等語 (見偵卷
        第36頁)，上開鑑定意見，因未及審酌證人蔡玉光之證
        詞，故判斷雙方均違反號誌管制，但證人蔡玉光已於檢
        察官偵查時到庭作證，據其證言已足資認定被告有闖紅
        燈之事實；另參酌該鑑定意見所稱市○○道○○路口、
        市○○道建國南路路口號誌連鎖之事實，本院既已認定
        被告闖紅燈，自不再認定告訴人有違反號誌管制之事實
        。
      2.臺北市○○○○○道路交通事故現場圖、調查報告表、
        補充資料表、談話紀錄表及事故現場照片，足資認定:
        被告與告訴人在前開時、地發生碰撞之事實。
        告訴人亦有過失之事實:
          告訴人於事故發生後陳稱: 肇事前我車沿市○○道右
          側車道西向東行駛，因當時我從市民、八德等紅燈，
          等號誌變為綠燈，我才起步往東行駛，但在市民、建
          國我就未注意無何號誌，突然該DD-6858號自小客車
          從我左側沿建國南路外側車道行駛過來，我見狀立即
          剎車，但仍來不及，致我車前車頭撞及該車右後門而
          肇事等語 (見偵卷第27頁臺北市政府警察局大安分局
          交通事故談話紀錄表)。由是可知，告訴人在行經市
          ○○道及建國南路時，並未注意車前狀況，對其傷勢
          之造成，亦有過失。
      3.國立臺灣大學醫學院附設醫院診斷證明書乙紙，足資認
        定告訴人受有全身多處肌肉挫傷傷害之事實。
   (三)由上可知，被告之犯行堪以認定，應依法論科。
四、論罪科刑:
    核被告所為，係犯刑法第284條第1項之過失傷害罪。被告犯
    罪後，於有偵查權限之機關發覺前即自首而表明願意接受裁
    判之意，有臺北市○○○○○道路交通事故肇事人自首情形
    紀錄表乙紙附卷可稽 (見偵卷第30頁)，應依刑法第62條前
    段規定，減輕其刑。爰審酌被告並無前科，有臺灣高等法院
    被告全國前案紀錄表一份可按，素行尚佳；犯後未坦承犯行
    ，但犯後態度尚可；犯罪情節尚非嚴重；但尚未與告訴人達
    成民事上之和解；告訴人對事故之發生亦有過失；及被告犯
    罪動機、目的、所生損害等一切情狀，量處如主文所示之刑
    ，並諭知易科罰金之折算標準，以示懲儆。
據上論斷，應依刑事訴訟法第299條第1項前段、刑法第284條第
1項、第62條前段、第41條第1項前段，罰金罰鍰提高標準條例第
1條前段、第2條，判決如主文。
本案經檢察官李傳侯到庭執行職務
中　　華　　民　　國　　94　 　年　　9　　月　   27   日
                  刑事第六庭審判長法　官  周占春
                                  法  官  林孟皇
                                  法  官  趙子榮
上正本證明與原本無異。
如不服本判決，應於判決送達後10日內，向本院提出上訴狀。
                                  書記官  蔡金臻
中　　華　　民　　國　　94　　年　　9 　　月　　27　　日
中華民國刑法第284條
 (過失傷害罪)
因過失傷害人者，處六月以下有期徒刑、拘役或五百元以下罰金，
致重傷者，處一年以下有期徒刑、拘役或五百元以下罰金。
從事業務之人，因業務上之過失傷害人者，處一年以下有期徒刑、
拘役或一千元以下罰金，致重傷者，處三年以下有期徒刑、拘役或
二千元以下罰金。
